臺灣臺南地方法院刑事判決
111年度交易字第731號
聲  請  人  臺灣臺南地方檢察署檢察官
被      告  吳志原


上列被告因過失傷害案件，經檢察官聲請以簡易判決處刑（111
年度調偵字第792號），本院受理後（111年度交簡字第2028號）
，認為不宜逕以簡易判決處刑，改依通常程序審理，判決如下：
    主  文
本件公訴不受理。
    理  由
一、聲請簡易判決處刑意旨如附件。
二、按告訴乃論之罪，告訴人於第一審辯論終結前得撤回其告訴
    ；告訴經撤回者，法院應諭知不受理之判決；又不受理判決
    ，得不經言詞辯論為之，刑事訴訟法第238條第1項、第303
    條第3款、第307條分別定有明文。
三、查本件告訴人陳怡如告訴被告吳志原涉嫌過失傷害案件，檢
    察官聲請簡易判決處刑意旨認被告係觸犯刑法第284條前段
    之過失傷害罪嫌，依同法第287條前段之規定，即須告訴乃
    論。茲據被告及告訴人2人於本院調解成立，告訴人並具狀
    撤回告訴，有本院訊問筆錄及告訴人親簽之刑事撤回告訴狀
    各1件在卷可稽，揆諸前開說明，爰不經言詞辯論，逕為諭
    知不受理之判決。
四、據上論斷，應依刑事訴訟法第452條、第303條第3款、第307
    條，判決如主文。
中　　華　　民　　國　　111 　年　　6 　　月　　27　　日
                  刑事第十五庭  法  官  李音儀
以上正本證明與原本無異。
如不服本判決應於收受本判決後20日內向本院提出上訴書狀，並
應敘述具體理由。其未敘述上訴理由者，應於上訴期間屆滿後20
日內向本院補提理由書狀（均須按他造當事人之人數附繕本）「
切勿逕送上級法院」。 
　　　　　　　　　　　　　　　　書記官  陳怡蓁
中　　華　　民　　國　　111 　年　　6 　　月　　27　　日

附件：
臺灣臺南地方檢察署檢察官聲請簡易判決處刑書
                                    111年度調偵字第792號
　　被　　　告　吳志原　男　24歲（民國00年00月00日生）
　　　　　　　　　　　　住○○市○○區○○里○○0000號
　　　　　　　　　　　　國民身分證統一編號：Z000000000號
上列被告因過失傷害案件，業經偵查終結，認為宜以簡易判決處
刑，茲將犯罪事實及證據並所犯法條分敘如下：
　　　　犯罪事實
一、吳志原於民國110年9月14日7時45分許，騎乘車牌號碼000-0
    00號普通重型機車，沿臺南市新市區南133線道路由西往東
    方向行駛，途經臺南市新市區木柵港西路與曼陀林路之交岔
    路口前變換車道時，原應注意汽車行駛變換車道時，應讓直
    行車先行，並注意安全距離。而依當時天候晴、日間自然光
    線、路面濕潤、無缺陷、無障礙物、視距良好之情狀，客觀
    上並無不能注意之情事，竟疏未注意及此，貿然向右變換車
    道，適同向在後陳怡如騎乘車牌號碼000-0000普通重型機車
    行駛至此，見狀急煞自摔，陳怡如因此受有腹壁挫傷、左腕挫
    傷、下巴擦挫傷、左膝擦挫傷、手表淺損傷、磨損或擦傷，
    髖、大腿、小腿及踝之表淺損傷，磨損或擦傷，左肩挫傷、
    右膝挫傷、左下背挫傷等傷害。
二、案經陳怡如訴由臺南市政府警察局善化分局報告偵辦。
　　　　犯罪證據
一、訊據被告吳志原固供認有於上揭時、地，與告訴人陳怡如發
    生交通事故之事實，惟矢口否認有何過失傷害犯行，辯稱：
    我騎乘2HV-951號機車沿新市區南133線外側車道由西往東行
    駛至事故地點，突然聽到後方有聲音，煞車查看時，發現對
    方已跌倒在地，我機車未與對方發生碰撞，我印象中自己是
    直行，沒有往右偏云云。經查，上揭犯罪事實，業據告訴人
    指訴綦詳，復有道路交通事故現場圖、道路交通事故調查報告
    表（一）、（二）、臺南市立安南醫院診斷證明書、現場暨
    車損照片、監視器錄影光碟暨畫面擷取等在卷可稽。按駕駛
    人變換車道時，應讓直行車先行，並注意安全距離，道路交
    通安全規則第99條第1項第3款定有明文，被告駕駛前揭車輛
    變換車道時自應注意及此。而依上開道路交通事故調查報告
    表之記載，本件事故發生當時，客觀上並無不能注意之情事
    ，被告竟疏未注意而貿然變換車道，致發生本件交通事故，
    造成告訴人受有前揭傷害，被告顯有過失，且本件交通事故
    ，經送臺南市車輛行車事故鑑定會鑑定結果，亦同此意見，此有
    該會函文及鑑定意見書（111年4月6日南市交鑑字第111045690
    1號、南鑑0000000案）在卷可參，是被告所辯顯係事後卸責
    之詞，自不足採。再告訴人確因本件車禍而受傷，則被告之
    過失行為與告訴人之傷害結果間，自具有相當因果關係。本
    件事證明確，被告犯嫌堪予認定。
二、核被告所為，係犯刑法第284條前段之過失傷害罪嫌。
三、依刑事訴訟法第451條第1項聲請逕以簡易判決處刑。
　　此　致
臺灣臺南地方法院
中　　華　　民　　國　 111　　年　　4 　　月　　22　　日
　　　　　　　　　　　　　　　檢察官  蘇榮照
本件證明與原本無異
中　　華　　民　　國　 111　　年　　5 　　月　　4 　　日
                              書記官  鍾明智

所犯法條：中華民國刑法第284條
因過失傷害人者，處 1 年以下有期徒刑、拘役或 10 萬元以下
罰金；致重傷者，處 3 年以下有期徒刑、拘役或 30 萬元以下
罰金。

附記事項：本件係依刑事訴訟法簡易程序辦理，法院簡易庭得不
傳喚被告、輔佐人、告訴人、告發人等出庭即以簡易判決處刑；
被告、被害人、告訴人等對告訴乃論案件如已達成民事和解而要
撤回告訴或對非告訴乃論案件認有受傳喚到庭陳述意見之必要時
，請即另以書狀向簡易法庭陳述或請求傳訊。